# 请教陈版股权激励

提问人：peak121 时间：2012-01-07 22:56:23
股权激励审计 股份支付公允价值的确定是否带入模型自己演算 b-s模型怎么计算

回答人：chenyiwei
如果需要使用估值模型的，建议利用相关专家的工作。这是超出一般CPA专业胜任能力的。